【裁判字號】    97,訴,207
【裁判日期】    970616
【裁判案由】    違反毒品危害防制條例
【裁判全文】
臺灣雲林地方法院刑事裁定               97年度訴字第207號
公  訴  人  臺灣雲林地方法院檢察署檢察官
被      告  甲○○
                    （
指定辯護人  林重仁律師
上列被告因違反毒品危害防制條例案件，經檢察官提起公訴（96
年度偵字第6584號），本院裁定如下：
    主  文
甲○○之羈押期間，應自民國玖拾柒年陸月貳拾日起，延長貳月
。
    理  由
一、被告甲○○前經本院訊問後，對檢察官起訴販賣第二級毒品
    甲基安非他命的部分均坦承承認，並有證人所述之證詞在卷
    可佐，有0000000000之通訊監察譯文附卷可考，被告雖否認
    檢察官起訴販賣第一級毒品海洛因部分犯行，但仍經證人指
    證明確，復有通訊監察錄音譯文在卷可稽，足認被告犯罪嫌
    疑重大。又被告坦承不施用甲基安非他命就沒有精神，顯然
    已施用毒品成癮，衡諸施用毒品者常因毒癮發作拒絕到案接
    受審判，可見被告有逃亡之虞；又被告涉犯毒品危害防制條
    例第4 條第1 項、第2 項販賣第一、二級毒品罪最輕本刑均
    為有期徒刑5 年以上之重罪，均有羈押之原因。被告沒有財
    產且自承積欠卡債一、兩百萬，住居所不定，顯然沒有辦法
    用具保或者限制住居方式擔保被告到庭接受審理，因此有羈
    押之必要，非予羈押，顯難進行追訴、審判或執行之程序，
    應予羈押，自97年3 月20日起開始羈押。
二、被告在本院延長羈押訊問庭中及具保狀內陳稱其父親年事已
    高，又患有糖尿病、巴金森氏病及冠心症等慢性病，需專人
    照顧，為照顧其父親，請求以新臺幣十萬元具保停止羈押。
三、經查：本案已於97年5 月29日宣判，被告所犯販賣第一、二
    級毒品罪，分別經本院判決有罪在案，並經定其應執行刑有
    期徒刑20年，可以預期被告不是將要面臨長期刑之執行，就
    是要面對上訴審之審理，被告也自承沒有工作，不施用甲基
    安非他命就沒有精神，為避免被告規避執行或毒癮發作拒絕
    到庭接受審理，益見有保全被告到庭之必要。從而，本院綜
    合全案情節，認被告羈押之原因及必要性均未消滅，為順利
    日後上訴審判之進行或刑之執行，被告有延長羈押之原因與
    必要。爰自97年6 月20日起，延長羈押2 月。
四、被告雖於具狀及於本院延長羈押訊問時均請求具保停止羈押
    。惟查，被告目前沒有工作，沒有財產，被告請求具保之金
    額，被告也供稱是必須要向父親借，難認被告有辦法提出足
    額之具保金，擔保其日後準時到庭接受審理或執行。被告父
    親之疾病，被告固然提出診斷證明書為證，但被告也供認其
    父親疾病已經1 至2 年，在這個期間，被告也都在販賣毒品
    謀利，不見被告找尋正當工作維持家計，被告目前沒有工作
    ，縱使交保，被告也沒有安排至何處工作，可見被告未有照
    顧父親之能力，被告辯稱交保目的在照顧其父親云云，實難
    為本院所採。況且，被告供承目前其有朋友在照顧其父親，
    本院相信被告父親應可得妥適照料。則被告請求具保停止羈
    押，難為本院所採，應予駁回。
五、爰依刑事訴訟法第108 條第1 項、第121 條第1 項之規定，
    裁定如主文。
中    華    民    國    97    年    6     月    16    日
                  刑事第五庭  審判長法  官  侯廷昌
                                    法  官  王紹銘
                                    法  官  藍家偉
以上正本證明與原本無異。
如不服本裁定，應於裁定送達後5 日內向本院提出抗告狀（須附
繕本）。
                                    書記官  王雪招
中    華    民    國    97    年    6     月    16    日


司法院資訊處製作；財團法人民間司法改革基金會備份。
